臺灣高等法院刑事裁定　　　　　　　　 100年度聲字第2513號
聲　請　人
即　被　告　周俊仁
上列聲請人即被告因殺人案件（100 年度上訴字第346 號），聲
請具保停止羈押，本院裁定如下：
    主  文
聲請駁回。
    理  由
一、聲請人即被告周俊仁聲請意旨略以：
（一）伊與同案被告林睦鈞及證人葉長恆於案發當時僅在路邊喝
      酒聊天，與被害人陳裕發間並無仇恨怨隙，本件事端實因
      被害人陳裕發酒後鬧事而挑起，被害人陳裕發不僅先口出
      惡言，對伊掌摑，甚至要求證人周士軒叫人持槍前來助陣
      ，要繼續毆打伊等，同案被告林睦鈞後來回到現場雖持西
      瓜刀，惟意在嚇阻被害人陳裕發，而同案被告林睦鈞到達
      現場後，被害人陳裕發隨即拿出藏於其後褲以衣服蓋住之
      西瓜刀，衝向同案被告林睦鈞，並朝同案被告林睦鈞揮砍
      ，伊始趕緊上前搶下被害人陳裕發手中之西瓜刀，被害人
      陳裕發又繼續攻擊同案被告林睦鈞，勒住同案被告林睦鈞
      之脖子，伊才上前朝被害人陳裕發揮砍，欲救同案被告林
      睦鈞。
（二）伊從事發開始僅想趕緊離開現場，不想延續事端，惟因被
      害人陳裕發持有西瓜刀並恐嚇伊等不得離開現場，也因被
      害人陳裕發持有西瓜刀，故被害人陳裕發掌摑伊後，隻身
      留在現場時，而同案被告林睦哲、鄭翔文碰巧騎乘機車經
      過現場，本想停下，因伊不想連累他們，故趕緊叫他們離
      開現場，直至被害人陳裕發攻擊同案被告林睦鈞，伊才想
      教訓被害人陳裕發，然伊並無動手殺害被害人之念頭，絕
      無殺人故意，伊非常後悔犯下如此大的錯誤，也深知自己
      錯了。
（三）案發當天伊與同案被告林睦鈞到新北市三重區避風頭，係
      因害怕對方報復，並非害怕東窗事發，且非想要逃避法律
      制裁。伊與同案被告林睦鈞在案發後第 2天由報載得知被
      害人陳裕發已死亡，自知涉犯重罪，即於案發後3 日即自
      行到案說明本件發生始末，坦承持西瓜刀砍殺被害人陳裕
      發，願面對司法制裁，實無逃亡想法，如伊等想逃亡，怎
      可能出面投案，伊等並非會逃避責任之人，根本無逃亡之
      虞。
（四）伊等無檢察官上訴書所言「未積極與被害人家屬商談和解
      」之情形，伊與同案被告林睦鈞於偵查、一審審理期間請
      託家人幫忙，代與被害人陳裕發家屬多次接觸，商談和解
      事宜，實係被害人陳裕發家屬避不見面，伊與同案被告林
      睦鈞之家人迄今仍積極與被害人陳裕發家屬接觸，商談和
      解事宜，伊等如交保在外後，必親自向被害人陳裕發家屬
      道歉，商談和解事宜，盡全力賠償被害人陳裕發家屬，伊
      等對所為犯行已深切悔悟，後悔鑄下大錯，請審酌上情准
      具保停止羈押，爾後伊與同案被告林睦鈞必隨傳隨到，積
      極配合審判，於本件判決確定後亦遵期入監服刑等語。
二、按被告及得為其輔佐之人或辯護人，得隨時具保，向法院聲
    請停止羈押，刑事訴訟法第110條第1項定有明文；次按，羈
    押之目的，除在於確保刑事偵查、審判程序之完成外，亦有
    確保刑罰執行之目的，或預防反覆實施特定犯罪，且聲請停
    止羈押，除有刑事訴訟法第 114條各款所列情形之一不得駁
    回者外，被告有無羈押之必要，法院自得就具體個案情節予
    以斟酌決定，如就客觀情事觀察，法院許可羈押之裁定在目
    的與手段間之衡量並無明顯違反比例原則情形，即無違法或
    不當可言。又憲法保障人民身體自由之意旨，被告犯上開重
    罪條款且嫌疑重大者，仍應有相當理由認為其有逃亡之虞，
    法院為確保追訴、審判或執行程序之順利進行，此際予以羈
    押，係屬維持刑事司法權有效行使之最後必要手段。倘以重
    罪常伴有逃亡之高度可能性，為脫免刑責及受罰之人性本質
    ，一般正常之人，依其合理判斷，可認為該犯重罪嫌疑重大
    之人具有逃亡之相當或然率存在，即已該當相當理由之認定
    標準，不以達到充分可信或確定程度為必要。且其認定，固
    不得憑空臆測，但不以絕對客觀之具體事實為限，若有某些
    跡象或情況作為基礎，即無不可（最高法院98年臺抗字第66
    8 號裁定意旨參照）。
三、經查：
（一）被告周俊仁及同案被告林睦鈞因涉犯刑法第271 條第1 項
      殺人罪，經臺灣士林地方法院以99年重訴字第13號判決分
      別判處有期徒刑15年，經上訴繫屬本院，前經本院訊問後
      ，認其等涉犯前開殺人罪嫌重大，有事實足認有逃亡之虞
      ，且所犯為最輕本刑10年以上有期徒刑之罪，具有刑事訴
      訟法第101 條第1 項第1 款、第3 款之羈押原因，非予羈
      押顯難進行審判，核有羈押之必要，而於100 年1 月26日
      裁定羈押，並分別於同年4 月26日、6 月26日延長羈押，
      有本院100 年1 月26日訊問筆錄、本院押票回證及前開延
      長羈押裁定附於本院100 年度上訴字第346 號卷可稽。
（二）被告周俊仁及同案被告林睦鈞對於其等因受被害人陳裕發
      挑釁而於99年5 月14日凌晨近5 時許，在新北市○○區○
      ○街與真理街3 巷口附近，各持西瓜刀乙把，共同砍殺被
      害人陳裕發，致被害人陳裕發身中15處銳器創而大量出血
      ，引起出血性休克而不治死亡之事實坦承不諱，並有事發
      之現場圖、現場相片、相驗照片、勘驗筆錄、檢驗報告書
      及法務部法醫研究所解剖報告書及鑑定報告書在卷可稽，
      足見被告涉犯前開罪嫌，嫌疑重大，且所犯為最輕本刑10
      年以上有期徒刑之重罪。
（三）參以被告周俊仁於檢察官偵查時供稱：我在案發後已經躲
      藏兩天，後來我知道被害人已經死亡，我才找律師陪我前
      往投案等語（見臺灣士林地方法院檢察署99年度偵字第71
      22號卷一第85頁）；同案被告林睦鈞於警詢時供稱：案發
      後我回家拿了錢坐計程車到竹圍捷運站，坐捷運到唭哩岸
      下車再坐計程車去二重埔躲在一間破屋子一直到今天出來
      投案等語（見前開偵卷第14頁背面），顯見其等2 人於案
      發後，曾逃逸躲藏，不論其動機為何，自有逃亡之事實。
      被告周俊仁以前開事由主張無逃亡之虞云云，即非可採。
（四）被告周俊仁既經原審判決有期徒刑15年在案，且有逃亡之
      虞（已如前述），若不繼續對其實施羈押，將無法確保未
      來訴訟及執行程序之順利進行，且無法以具保代羈押之執
      行，核有羈押之必要。
（五）被告周俊仁經核並不符合刑事訴訟法第114 條不得駁回其
      聲請而必須具保停押之情形，前開所舉提之其他理由，或
      涉實體上認定事實之問題，或係兩造間是否已達成和解等
      事宜，均非本院衡量有無羈押原因之要件，亦與羈押之必
      要性無涉，無法影響本院就羈押原因及必要性之判斷。被
      告周俊仁具狀聲請裁定具保停止羈押，難認為有理由，自
      應予駁回。
四、據上論斷，應依刑事訴訟法第220條，裁定如主文。
中    華    民    國   100    年    8     月    25    日
                  刑事第九庭  審判長法  官  陳貽男
                                    法  官  蔡聰明
                                    法  官  蔡守訓
以上正本證明與原本無異。
如不服本裁定，應於收受送達後五日內向本院提出抗告狀。
                                    書記官  許俊鴻
中    華    民    國   100    年    8     月    26    日